臺灣板橋地方法院刑事判決　　　　　　　　　　　　九十一年度易字第一三六號
　　公　訴　人　臺灣板橋地方法院檢察署檢察官
　　被　　　告　丁○○　男三十.
右列被告因竊盜案件，經檢察官提起公訴（九十年度偵字第一三八三一號），本院判
決如左：
    主  文
丁○○連續攜帶兇器結夥三人以上竊盜，累犯，處有期徒刑捌月。扣案之油壓剪、活
動扳手、老虎鉗、電工鉗各壹支，均沒收。
    事  實
一、丁○○曾因施用毒品案件，於民國八十三年三月十九日經臺灣士林地方法院以八
    十二年度訴字第一四三六號判處有期徒刑三年四月確定，在八十四年九月二十二
    日假釋出監、八十六年七月二十七日縮刑期滿執行完畢，猶不知悔改，與不詳姓
    名年籍綽號為「阿仁」、「阿義」之成年男子，共同基於意圖為自己不法所有之
    概括犯意聯絡，連續在九十年八月十六日凌晨二時許、同年月十七日凌晨一時三
    十分許，攜帶渠等所有、客觀上足供兇器使用之油壓剪、活動扳手、老虎鉗及電
    工鉗各一支為犯罪工具，結夥三人，經由圍牆未上鎖之小門，進入臺北縣板橋市
    ○○街三六九巷八十五之三號無人居住、待拆遷之「巨象實業有限公司樹三廠」
    內，竊取巨象實業股份有限公司（下稱巨象公司）所有，由庚○○所持有支配之
    電纜線（剪斷電纜線所涉毀損罪嫌部分未據告訴），每次得手後即搬往緊鄰樹三
    廠廠房之臺北縣土城市城林橋下工寮內藏放，預計剝皮取出銅線出售圖利，前後
    共計竊得３２０Ｘ２規格之電纜線十捆、２５０Ｘ２規格之電纜線五捆。嗣於同
    年八月十七日四時三十分許，因與丁○○同住該工寮之甲○○（通緝中，嗣到案
    後另結）亦前往上址行竊，適為庚○○在前揭廠房旁發現而報警查獲，並扣得２
    ０Ｘ２規格之電纜線二捆（起訴書誤為一捆），嗣由甲○○帶同警員前往臺北縣
    土城市城林橋下工寮循線追查，而當場查獲丁○○，並扣得丁○○之前所共同竊
    得之電纜線及右揭油壓剪、活動扳手、老虎鉗、電工鉗各一支，始知上情。
二、案經庚○○訴由臺北縣政府警察局板橋分局報告臺灣板橋地方法院檢察署檢察官
    偵查起訴。
    理  由
一、訊據被告丁○○就右揭犯行於本院審理中坦承不諱，與證人庚○○（九十一年八
    月十五日訊問筆錄）、證人即「巨象實業有限公司樹三廠」前任廠長戊○○（九
    十一年十月三十日審判筆錄）、證人即前往查贓之警員丙○○（九十一年六月二
    十五日訊問筆錄）、證人即當場查獲被告之警員乙○○（九十一年七月十二日訊
    問筆錄）、被害人即巨象公司實際負責人己○○（九十一年九月二十七日訊問筆
    錄）證述之情節互核大致相符，並有扣案之油壓剪、活動扳手、老虎鉗、電工鉗
    各一支、贓物領據、犯罪現場及贓物、竊盜工具照片共十一紙附卷可稽，足認被
    告前揭自白與事實相符，堪予採信。事證明確，被告犯行堪予認定，自應依法論
    科。公訴意旨雖認為被告除與「阿仁」、「阿義」外，另與同案被告甲○○共同
    為前揭竊盜犯行，然訊據被告丁○○堅決否認有與甲○○共犯竊盜犯行，辯稱：
    「阿仁、阿義是兩個人，工寮內的電纜線是他們兩人跟我一起搬回來的，後來甲○○看到了，我叫甲○○不要去，結果他自己去了就被查獲了，還帶警察回來抓
    我，當時阿仁、阿義不在，據我所知甲○○應該只有去一次」（九十一年六月二
    十五日訊問筆錄）。經查，同案被告甲○○於警訊中係稱「（你行竊時另有何共
    犯？）丁○○及另一名男子我不認識，與我共有三人，我們在行竊前由丁○○告
    知我可以拿電纜線」，「（共行竊）一次」，「（其餘電纜線）由丁○○及江玉
    世（按業經不起訴處分確定）等人行竊」（九十年八月十七日警訊筆錄），於偵
    查中則改稱「我與丁○○一起去，是丁○○告訴我該電纜線是別人不要的」（偵
    查卷第五頁背面），歷次所供顯有出入，此後則均無故不到庭，傳拘無著，無從
    驗證其供詞；且被告丁○○若與甲○○同往竊盜，於甲○○經庚○○發現查獲時
    ，當知事跡敗露，立即有遭警循線查獲之可能，竟未逃匿，而經甲○○帶同警員
    於工寮內人贓俱獲，實與常情有違；又訊據前揭證人，就證人之證詞亦均無從認
    定被告丁○○曾與甲○○同往行竊，尚無從認定被告丁○○與甲○○為共犯。公
    訴意旨僅執同案被告甲○○之供詞，未經查證其他佐證，逕而認定被告丁○○與
    甲○○具有犯意聯絡，似嫌速斷，附此敘明。
二、按刑法第三百二十一條第一項第三款之攜帶兇器竊盜罪，係以行為人攜帶兇器竊
    盜為其加重條件，此所謂兇器，其種類並無限制，凡客觀上足對人之生命、身體
    、安全構成威脅，具有危險性之兇器均屬之，且祇須行竊時攜帶此種具有危險性
    之兇器為已足，並不以攜帶之初有行兇之意圖為必要（最高法院七十九年度臺上
    字第五二五三號判例參照），本件於前揭時地攜帶用以行竊之油壓剪、活動扳手
    、老虎鉗、電工鉗各一支，均為金屬製品，質地堅硬，且其強度足以剪斷電纜線
    ，依社會一般觀念，用之攻擊他人，足以使人生命身體安全發生危險之虞，自屬
    兇器之一種，被告意圖為自己不法之所有，攜帶為兇器之油壓剪、活動扳手、老
    虎鉗、電工鉗各一支，結夥三人竊取他人之動產，所為核係犯刑法第三百二十一
    條第一項第三款、第四款之加重竊盜罪。被告丁○○與不詳姓名年籍綽號「阿仁
    」、「阿義」之成年男子間，就右揭犯行有犯意聯絡、行為分擔，均應論以共同
    正犯。其所犯上開二次竊盜犯行，時間緊接，手段及罪名相同，顯係基於概括犯
    意為之，應依連續犯之規定以一罪論，並依法加重其刑。被告前曾因施用毒品案
    件，於八十三年三月十九日經臺灣士林地方法院以八十二年度訴字第一四三六號
    判處有期徒刑三年四月確定，在八十四年九月二十二日假釋出監、八十六年七月
    二十七日縮刑期滿執行完畢，有台灣高等法院檢察署刑案紀錄簡覆表附卷可稽，
    於前案有期徒刑執行完畢後五年內，再犯本件有期徒刑以上之罪，為累犯，應依
    法遞予加重其本刑。爰審酌被告之素行，與其行竊之手段，對於被害人所造成之
    損害與所得財物之價值，復衡其犯後坦承犯行，態度尚稱良好，被害人己○○當
    庭表示寬宥之意等其他一切情狀，量處如主文所示之刑，以示懲儆。
三、扣案之油壓剪、活動扳手、老虎鉗、電工鉗各一支，係共犯「阿仁」、「阿義」
    所有，並攜以供被告等共同行竊所用之物，此據被告陳明在卷，爰依刑法第三十
    八條第一項第二款之規定宣告沒收，附此敘明。
四、公訴意旨另以：被告係基於概括犯意，自九十年六月一日起至同年八月十七日止
    連續竊盜。惟查，被告除前揭自白並經論罪科刑之犯行外，堅決否認有其他部分
    犯行，訊據證人庚○○則證稱：「（在警訊中稱看過甲○○好幾次？）是我公司
    的同事告訴我說他有碰到甲○○過好幾次，我那位同事的名字我不知道，我只知
    道他的綽號『阿富』（按即證人戊○○），我當時是臨時支援的」，「我在八月
    十七日前的兩個禮拜去支援的」。「我是在當天看到甲○○的，甲○○是我自己
    抓到的，警訊上面所說之本次之前看的情形可能有記錯，因為當時我說是我同事
    說的」（九十一年八月十五日訊問筆錄）。證人即「巨象實業有限公司樹三廠」
    前任廠長戊○○則證稱：「我偶爾有在城林橋那一帶見過庭上之被告丁○○，我
    裡面的同事庚○○曾經有抓過偷電纜線的人，是在九十年八月份的時候，庚○○
    要我去警察局指認」，「我對甲○○比較有印象，對庭上的丁○○比較沒有印象
    」，「我之前有見過庭上被告丁○○，但不是在抓到丁○○在偷東西」，「（有
    無抓到過甲○○？）沒有，我曾經自己抓到一個小偷，那是在九十年九月份的時
    候抓到的，但是那部份已經結案，跟丁○○、甲○○沒有關係，我沒有再其他次
    抓到小偷，這次的部分都是庚○○他告訴我的」（同前審判筆錄），是自不得僅
    以證人庚○○於警訊中所稱「於九十年六月一日至現在，工廠內之電纜線總共被
    偷了十次」，「本次之前我有看見甲○○行竊我工廠之電纜線」（九十年八月十
    七日警訊筆錄），認定被告係自九十年六月一日起即連續竊盜，公訴意旨實嫌速
    斷。此外復查無其他積極證據，足資證明被告有前揭公訴意旨所指之此部分竊盜
    犯行，則被告被訴之前揭部分竊盜犯行尚屬不能證明，本應為無罪之諭知，惟公
    訴意旨認此部分與前揭論罪部分，有裁判上一罪之連續犯關係，爰不另為無罪之
    諭知，附此敘明。
據上論斷，應依刑事訴訟法第二百九十九條第一項前段，刑法第二十八條、第五十六
條、第三百二十一條第一項第三款、第四款、第四十七條、第三十八條第一項第二款
，判決如主文。
本案經檢察官黃重綱到庭執行職務。
中      華      民      國    九十一    年     十一     月     十九     日
                           臺灣板橋地方法院刑事第五庭
                                   法  官  王  偉  光
右正本證明與原本無異。
如不服本判決，應於判決送達後十日內，向本院提出上訴狀。
                                   書記官  陳  怡  君
中      華      民      國    九十一    年     十一     月     二十二   日
附錄本案論罪科刑法條全文：
刑法第三百二十一條
犯竊盜罪而有左列情形之一者，處六月以上五年以下有期徒刑：
一、於夜間侵入住宅或有人居住之建築物、船艦或隱匿其內而犯之者。
二、毀越門扇、牆垣或其他安全設備而犯之者。
三、攜帶兇器而犯之者。
四、結夥三人以上而犯之者。
五、乘火災、水災或其他災害之際而犯之者。
六、在車站或埠頭而犯之者。
前項之未遂犯罰之。
